【裁判字號】    98,交聲,2937
【裁判日期】    990504
【裁判案由】    違反道路交通管理處罰條例聲明異議
【裁判全文】
臺灣桃園地方法院刑事交通事件裁定    98年度交聲字第2937號
原處分機關  交通部公路總局新竹區監理所
異  議  人
即受處分人  甲○○
上列異議人即受處分人因違反道路交通管理處罰條例案件，對於
交通部公路總局新竹區監理所民國98年9 月28日桃監裁罰字第裁
52-CG0000000號、52-ZIQ012178號違反道路交通管理事件裁決書
所為處分，聲明異議，本院裁定如下：
    主  文
異議駁回。
    理  由
一、原處分意旨略以：異議人即受處分人甲○○（下稱異議人）
    於民國98年1 月25日下午3 時10分許，駕駛車牌號碼JA-838
    2 號自用小客車行經臺北縣深坑鄉阿柔洋64號右方15 公 尺
    處有燈光號誌管制之交叉路口時闖紅燈，經警拍照後逕行舉
    發，乃填製臺北縣政府警察局北警局交字第G0000000號舉發
    違反道路交通管理事件通知單舉發上開違規事實，限於98年
    3 月8 日前至交通部公路總局新竹區監理所桃園監理站聽候
    裁決。異議人又於98年1 月27日下午1 時25分許，駕駛車牌
    號碼JA-8382 號自用小客車行經頭城收費站，於駛進收費站
    繳費時，未依標誌指示過站繳費（誤闖ETC 車道），經警拍
    照後逕行舉發，乃填製國道公路警察局第九分隊公警局交字
    第ZIQ012178 號舉發違反道路交通管理事件通知單舉發上開
    違規事實，限於98年4 月25日前至交通部公路總局新竹區監
    理所桃園監理站聽候裁決。嗣受處分人未提出申訴，經原處
    分機關即交通部公路總局新竹區監理所認受處分人上開違規
    事實明確，乃於98年9 月28日以桃監裁罰字第裁52-CG00000
    00號、52-ZIQ012178號違反道路交通管理事件裁決書，分別
    依道路交通管理處罰條例53條第1 項、第33條第3 項及違反
    道路交通管理事件統一裁罰基準表之規定，計裁處受處分人
    罰鍰新臺幣（下同）5,400 元並記違規點數3點 及1,200 元
    。
二、聲明異議意旨略以：異議人固有於上揭時間駕駛車牌號碼JA
    -8382 號自用小客車行經臺北縣深坑鄉阿柔洋64號右方15
    公尺處有燈光號誌管制之交叉路口時闖紅燈，及行經頭城收
    費站，於駛進收費站繳費時，未依標誌指示過站繳費（誤闖
    ETC 車道）之違規行為，然未曾收受前開違規通知單或郵局
    之掛號郵件招領通知單，自無從知悉有違規事件遭罰款之情
    ，舉發機關顯未將前開舉發單合法送達，詎原處分機關不查
    ，仍逕予裁處，未免失之公平，為此爰依法聲明異議，請求
    撤銷原處分等語。
三、按道路交通安全規則第102 條第1 項第1 款分別定有明文。
    又汽車駕駛人，行經有燈光號誌管制之交岔路口闖紅燈者，
    處新臺幣1,800 元以上5,400 元以下罰鍰，並應記違規點數
    3 點，道路交通管理處罰條例第53條第1 項、63條第1 項第
    3 款分別定有明文。次按汽車行駛於高速公路、快速公路或
    設站管制之道路，不遵使用限制、禁止、行車管制及管理事
    項之管制規則而有下列行為者，處汽車駕駛人新臺幣3,000
    元以上6,000 元以下罰鍰。除前二項外，其他違反管制規定
    之行為，處駕駛人新臺幣600 元以上1,200 元以下罰鍰。道
    路交通管理處罰條例第33條第3 項亦有明定。
四、又依違反道路交通管理事件統一裁罰基準及處理細則第5 條
    規定，處理違反道路交通管理事件，有關文書送達之程序，
    依行政程序法之規定。再按「送達，於應受送達人之住居所
    、事務所或營業所為之；但在行政機關辦公處所或他處會晤
    應受送達人時，得於會晤處所為之。」、「於應送達處所不
    獲會晤應受送達人時，得將文書付與有辨別事理能力之同居
    人、受雇人或應送達處所之接收郵件人員。」、「送達，不
    能依前2 條規定為之者，得將文書寄存送達地之地方自治或
    警察機關，並作送達通知書兩份，一份黏貼於應受送達人住
    居所、事務所、營業所或其就業處所門首，另一份交由鄰居
    轉交或置於該送達處所信箱或其他適當位置，以為送達。」
    、「前項情形，由郵政機關為送達者，得將文書寄存於送達
    地之郵政機關。」，行政程序法第72條第1 項、第73條第 1
    項、第74條第1 項、第2 項分別定有明文。準此，行政程序
    法第74條第1 項規定之寄存送達，因未準用民事訴訟法第13
    8 條第2 項規定，自應於寄存送達當日即生送達之效力，先
    予敘明。
六、經查：
( 一) 本件異議人有上開違規事實，嗣因異議人逾應到案期限60
    日以上未到案聽候裁決，原處分機關即交通部公路總局新竹
    區監理乃於98年9 月28日以桃監裁罰字第裁52-CG0000000號
    、52-ZIQ012178號違反道路交通管理事件裁決書，分別依道
    路交通管理處罰條例53條第1 項、第33條第3 項及違反道路
    交通管理事件統一裁罰基準表之規定，計裁處受處分人罰鍰
    5,400 元並記違規點數3 點及1,200 元之事實，有前揭裁決
    書2 紙及違規採證照片2 張在卷可稽，可堪認定屬實。
( 二)至 異議人雖以前揭情詞置辯。惟查，異議人之戶籍自95年
    9 月19日起均設於「臺灣省桃園縣龜山鄉○○村○○○ 鄰○○
    路338 號」之事實，此有異議人之個人基本資料查詢結果1
    紙附卷可據。又臺北縣政府警察局北警局交字第CG0000000
    號舉發違反道路交通管理事件通知單及國道公路警察局第九
    分隊公警局交字第ZIQ012178 號舉發違反道路交通管理事件
    通知單，係分別由該局以掛號郵務送達（掛號號碼分別為54
    3455號、191304號），送達處所為均「桃園縣龜山鄉兔坑村
    01 4鄰石雲路338 號」，嗣因郵務人員未會晤異議人本人，
    亦無受領文書之同居人、受僱人或應送達處所之接收郵件人
    員，故分別於98年3 月11日及98年4 月1 日將該舉發通知單
    寄存於當地郵局，並分別作送達通知書2 份，1 份黏貼於前
    開送達處所門首，另1 份置於該受送達處所信箱或其他適當
    位置，以為送達，有臺北縣政府警察局、內政部警政署國道
    公路警察局送達證書影本2 紙附卷可憑。準此，異議人之上
    開交通違規行為經警逕行舉發後，舉發機關已依違反道路交
    通管理事件統一裁罰基準及處理細則與行政程序法相關規定
    ，將通知單送達異議人之住所地，而郵務機關亦已依行政程
    序法第74條第1 項之規定為寄存送達，參諸前揭規定，該送
    達程序自屬合法，是上開舉發通知單業已依法定程序完成寄
    存送達，且分別自98年3 月11日及98年4 月1 日起發生合法
    送達效力乙節，要屬明確。從而，異議人辯稱未收受上開違
    規通知單云云，顯然無據，尚無足採。
七、綜上，本件異議人確有在上揭時、地，行經有燈光號誌管制
    之交叉路口時闖紅燈，及行經收費站，於駛進收費站繳費時
    ，未依標誌指示過站繳費之違規行為，嗣因異議人逾應到案
    期限60日以上未到案聽候裁決，原處分機關即交通部公路總
    局新竹區監理乃於98年9 月28日以桃監裁罰字第裁52-CG000
    0000號、52-ZIQ012178號違反道路交通管理事件裁決書，分
    別依道路交通管理處罰條例53條第1 項、第33條第3 項及違
    反道路交通管理事件統一裁罰基準表之規定，裁處受處分人
    罰鍰5,400 元並記違規點數3 點及1,200 元，核無違誤，異
    議人猶執前詞指摘，非有理由，應予駁回。
八、據上論斷，應依道路交通管理處罰條例第87條第2 項、道路
    交通案件處理辦法第19條，裁定如主文。
中    華    民    國    99    年     5    月    4     日
                  交通法庭  法  官  黃裕民
以上正本證明與原本無異。
如不服本裁定，應於裁定送達後5 日內向本院提出抗告狀。
                            書記官  劉家蕙
中    華    民    國    99    年    5     月    12    日

司法院資訊處製作；財團法人民間司法改革基金會備份。
